【裁判字號】    98,交抗,802
【裁判日期】    981120
【裁判案由】    聲明異議
【裁判全文】
臺灣高等法院高雄分院刑事裁定         98年度交抗字第802號
抗  告  人
即受處分人  甲○○
上列抗告人因違反道路交通管理處罰條例聲明異議案件，不服臺
灣高雄地方法院中華民國98年10月28日裁定（98年度交聲字第
2617號），提起抗告，本院裁定如下：
    主  文
抗告駁回。
    理  由
一、抗告意旨略以：抗告人行經之路段除上午7 時至9 時外，均
    可右轉，抗告人係見前方塞車嚴重，才決定右轉，並無法益
    受損，應屬刑法之不能犯，且道路交通管理處罰條例第48條
    第1 項第2 款欠缺法律明確性，違反憲法比例原則云云。
二、按汽車駕駛人轉彎時，不依標誌、標線、號誌指示者，處20
    0 元以上600 元以下罰鍰；汽車駕駛人有違反上開規定之情
    形者，除依原條款處罰鍰外，並記違規點數1 點，道路交通
    管理處罰條例第48條第1 項第2 款、第63條第1 項第1 款分
    別定有明文。
三、經查：
  (一)抗告人於民國98年5 月19日上午8 時38分駕駛車牌號碼YEZ-
    091 號重型機車行經台北市○○○路右轉西寧南路時，為警
    攔停舉發有未依標誌指示右轉之違規情事，經原處分機關以
    98年9 月11日高市交裁字第裁32-A00XLY179號裁決，依道路
    交通管理處罰條例第48條第1 項第2 款規定，裁處罰鍰600
    元，並依同法第63條第1 項規定記違規點數1 點之處分，有
    臺北市政府警察局舉發違反道路交通管理事件通知單、高雄
    市政府交通局98年9 月11日高市交裁字第裁32-AOOXLY179號
    裁決書各1 份在卷可稽，此並為抗告人所不爭執。再上開現
    場路口車道上方及路旁明顯位置，確設有大幅圓型「禁止右
    轉」禁制標誌，下方並明確標示「下橋匝道07-09 （大客車
    除外）」等字樣，清楚醒目，有卷附臺北市政府警察局交通
    警察大隊98年10月13日北市警交大執字第09833399100 號函
    附現場照片2 幀在卷可參（原審卷頁19），自堪認定。
  (二)抗告意旨固以前揭情詞置辯，惟上開路段設有「禁止右轉」
    之禁制標誌，駕駛人自應遵循標誌行駛，而抗告人既係因前
    方道路車輛阻塞而繞道右轉，無非為圖自身便利，何有不能
    遵循標誌之情狀，且抗告人既已違規右轉，即影響西寧南路
    方向之車流行駛，已然破壞交通秩序，更不能說沒有法益遭
    侵害；再道路交通管理處罰條例第48條第1 項第2 款已明定
    汽車駕駛人轉彎未遵標誌之處罰要件，法文至為明確，亦係
    維護公眾交通秩序所必要，實無何違反法律明確性及比例原
    則之情形，抗告意旨均屬誤解，自不足取。
四、綜上，抗告人違規事證明確。原審依道路交通管理處罰條例
    第48條第1 項第2 款、第63條第1 項第1 款、道路交通案件
    處理辦法第19條之規定，裁定駁回抗告人之異議，核無違誤
    。抗告人仍執陳詞提起抗告，並無理由，應予駁回。
五、據上論結，應依道路交通案件處理辦法第26條，刑事訴訟法
    第412 條，裁定如主文。
中    華    民    國    98    年    11    月    20    日
                  刑事第七庭    審判長法  官  莊飛宗
                                      法  官  陳明富
                                      法  官  蔡廣昇
以上正本證明與原本無異。
本裁定不得再抗告。
中    華    民    國    98    年    11    月    23    日
                                      書記官  曾允志


司法院資訊處製作；財團法人民間司法改革基金會備份。
